【裁判字號】    96,易,2226
【裁判日期】    970109
【裁判案由】    毒品危害防制條例
【裁判全文】
臺灣士林地方法院刑事判決              96年度易字第2226號
公  訴  人  臺灣士林地方法院檢察署檢察官
被      告  甲○○
                    （另案於臺灣臺北監獄執行中）
上列被告因毒品危害防制條例案件，經檢察官提起公訴（96年度
毒偵字第1033號），被告於本院準備程序期日就被訴事實為有罪
之陳述，經本院裁定本案改任以簡式審判程序進行審理後，判決
如下：
    主  文
甲○○施用第二級毒品，累犯，處有期徒刑壹年，減為有期徒刑
陸月，如易科罰金以新台幣壹仟元折算壹日。
扣案之第二級毒品甲基安非他命壹包（驗餘淨重零點貳壹貳陸公
克）沒收銷燬之、吸食器壹個沒收。
    事實及理由
一本件犯罪事實及證據除引用檢察官起訴書之記載外，另補充如
  下：
(一)事實部分：
  1.被告甲○○曾因違反毒品危害防制條例案件，經本院以90年
    度簡字第1592號判決判處有期徒刑6 月確定。另又因違反毒
    品危害防制條例及偽造文書案件，分別經本院以92年度易字
    第225 號判決，處有期徒刑8 月，及臺灣臺北地方法院以92
    年度簡字第4454號判決，處有期徒刑6 月確定，並由臺灣臺
    北地方法院就前開2 罪，以93年度聲字第558 號裁定定應執
    行刑為有期徒刑1 年確定。前開刑之宣告經接續執行，於民
    國93年9 月22日縮刑期滿執行完畢。
  2.被告另因施用毒品案件，經本院以90年度毒聲字第1325號裁
    定送強制戒治，嗣由臺灣士林地方法院以91年度毒聲字第20
    4 號裁定停止戒治，繼又經同法院以91年度毒聲字第843 號
    裁定撤銷停止戒治，於92年4 月5 日強制戒治執行完畢釋放
    。詎其不知悔改，復基於施用第二級毒品甲基安非他命之犯
    意，於96年2 月5 日凌晨2 時許，在臺北縣汐止市○○街97
    巷37號12樓居處房間內，以其所有扣案之吸食器施用甲基安
    非他命1 次。嗣因其另案遭通緝，於96年2 月5 日凌晨3 時
    許，為警在臺北縣汐止市○○街97巷口查獲，並在其上址住
    處搜索扣得甲基安非他命1 包（淨重0.2130公克，嗣取0.00
    04公克鑑驗，驗餘0.2126公克），及吸食器1 個等物。
(二)證據部分：被告於本院自白不諱。
二核被告所為，係犯毒品危害防制條例第10條第2 項之施用第二
  級毒品罪。其持有第二級毒品之低度行為為施用之高度行為所
  吸收，不另論罪。被告有前事實部分1.所載之犯罪科刑及執行
  情形，此有臺灣高等法院被告前案紀錄表在卷可按，其係於受
  有期徒刑之執行完畢後，5 年內故意再犯本件有期徒刑以上之
  罪，為累犯，應依刑法第47條第1 項之規定，加重其刑。爰審
  酌被告曾因施用毒品經法院裁定強制戒治，於執行完畢釋放後
  ，又多次施用（有臺灣高等法院被告前案紀錄表在卷足稽），
  施用毒品戕害自己身心，及其品行、智識程度、生活狀況，及
  犯罪後坦承犯行等一切情狀，量處如主文所示之刑。又被告上
  開犯行，犯罪時間在96年4 月24日以前，其所犯之罪，符合中
  華民國96年罪犯減刑條例有關減刑之規定，爰依該條例第2 條
  第1 項第3 款之規定減其刑期二分之一。被告所犯為最重本刑
  5 年以下有期徒刑以下刑之罪，依中華民國96年罪犯減刑條例
  規定減為6 月以下有期徒刑，爰依該條例第9 條之規定並諭知
  易科罰金之折算標準。
三扣案之甲基安非他命1 包（淨重0.2130公克），除鑑析用罄之
  0.0004公克，堪認已滅失外，餘0.2126公克，為違禁物，應依
  毒品危害防制條例第18條第1 項前段規定，無論屬於犯人與否
  ，諭知沒收銷燬。另扣案之吸食器1 個，被告自承係其所有，
  供本案犯罪所用之物，應依刑法第38條第1 項第2 款之規定宣
  告沒收。
四依刑事訴訟法第299 條第1 項前段、第273 條之1 第1 項、第
  310 條之2 、第454 條第2 項，毒品危害防制條例第10條第2
  項、第18條第1 項前段，刑法第11條、第47條第1 項、第38條
  第1 項第2 款、第41條第1 項前段，中華民國96年罪犯減刑條
  例第2 條第1 項第3 款、第7條、第9條，判決如主文。
五本案經檢察官湯偉祥到庭執行職務。
六如不服本判決，應於收受送達後10日內向本院提出上訴書狀，
  其未敘述上訴之理由者並得於提起上訴後20日內向本院補提理
  由書（均須按他造當事人之人數附繕本）。
中    華    民    國    97    年    1     月    9     日
                  刑事第三庭  法  官      江翠萍
以上正本證明與原本無異。
如不服本判決，應於收受送達後10日內向本院提出上訴書狀，其
未敘述上訴之理由者並得於提起上訴後20日內向本院補提理由書
（均須按他造當事人之人數附繕本）。
                              書記官      陳慧玲
中    華    民    國    97    年    1     月    10    日
附錄本案論罪科刑法條：
毒品危害防制條例第10條
施用第一級毒品者，處 6 月以上 5 年以下有期徒刑。
施用第二級毒品者，處 3 年以下有期徒刑。
毒品危害防制條例第18條
查獲之第一、二級毒品及專供製造或施用第一、二級毒品之器具
，不問屬於犯人與否，均沒收銷燬之；查獲之第三、四級毒品及
製造或施用毒品之器具，無正當理由而擅自持有者，均沒入銷燬
之。但合於醫藥、研究或訓練之用者，得不予銷燬。
前項合於醫藥、研究或訓練用毒品或器具之管理辦法，由法務部
會同行政院衛生署定之。


司法院資訊處製作；財團法人民間司法改革基金會備份。
